【裁判字號】    98,交聲,2898
【裁判日期】    981030
【裁判案由】    聲明異議
【裁判全文】
臺灣高雄地方法院刑事裁定            98年度交聲字第2898號
原處分機關  高雄市政府交通局
法定代理人  王國材
異  議  人  甲○○
即受處分人
上列異議人因違反道路交通管理處罰條例案件，對於高雄市政府
交通局民國98年10月15日高市交裁字第裁32-BC0000000號違反道
路交通管理事件裁決書，聲明異議，本院裁定如下：
    主      文
異議駁回。
    理      由
一、原處分意旨略以：異議人即受處分人甲○○於民國98年8 月
    17日16時37分許，駕駛車牌號碼3S-3068 號自用一般小貨車
    ，行經高雄市中山高西側便道與三多路口時，因闖紅燈之違
    規，經自動照相取締後，為警開單舉發。嗣原處分機關亦認
    前述違規明確，乃依道路交通管理處罰條例第53條第1 項，
    處罰鍰新台幣（下同）2700元，並依同條例第63條記違規點
    數3 點等語。
二、聲明異議意旨略以：異議人對於上揭時、地，駕車行經該路
    口闖紅燈之事實並未爭執，然辯稱因當時燈號變換過快，且
    後方有來車，如緊急煞車恐將造成危險，或對行人安全造成
    威脅，所以異議人才繼續左轉行駛，並非故意闖紅燈，請求
    撤銷原處分云云。
三、按汽車駕駛人，行經有燈光號誌管制之交岔路口闖紅燈者，
    處1800元以上5400元以下罰鍰，並予記違規點數3 點，道路
    交通管理處罰條例第53條第1 項、第63條第1 項第3 款分別
    定有明文。
四、經查：異議人於前揭時、地，駕駛車牌號碼3S-3068 號自用
    一般小客車，沿高雄市中山高西側便到由北往南行駛，途經
    三多路口時闖紅燈乙節，有卷附舉發違反道路交通管理事件
    通知單及取締照片（本院卷第6 頁）、違反道路交通管理事
    件裁決書（本院卷第8 頁）在卷可稽，且異議人98年10月15
    日所陳之聲明異議狀對於上揭闖紅燈之違規事實，亦未加否
    認（本院卷第4 頁）。故異議人於上開時、地有闖紅燈之違
    規行為，堪以認定。
五、異議人雖辯稱因當時燈號變換過快，且後方有來車，如緊急
    煞車恐將造成危險，或對行人安全造成威脅云云。惟查，從
    前開取締照片顯示（本院卷第6 頁），該路口黃燈警示秒數
    為4. 1秒，而異議人行車經過該路口之感應線圈時，分別為
    紅燈亮起後3.5 秒、4.3 秒，顯見異議人行車超越停止線時
    ，該路口之燈號管制早已顯示為紅燈。又從卷附上開取締照
    片顯示，異議人闖越紅燈通過該路口時，後方並無其他來車
    ，而異議人又未提出其他證據足以證明依照當時燈號管制停
    車，有何具體之危險。是異議人上揭所辯，顯不足採。
六、綜上所述，異議人確有裁決書上所載闖紅燈之違規情事，異
    議人上述所辯，並無足取。原處分機關依道路交通管理處罰
    條例第53條第1 項規定，對異議人裁處罰鍰2700元，另依同
    條例第63條第1 項第3 款規定，並記違規點數3 點，並無違
    誤。異議人猶執上詞聲明異議，洵無理由，應予駁回。
據上論斷，應依道路交通案件處理辦法第19條，裁定如主文。
中    華    民    國    98    年    10    月    30    日
                  交通法庭        法  官  曾仁勇
以上正本證明與原本無異。
如不服本裁定，應於收受送達後5 日內向本院提出抗告狀。
中    華    民    國    98    年    10    月    30    日
                                  書記官  王紀芸


司法院資訊處製作；財團法人民間司法改革基金會備份。
